臺灣新竹地方法院民事小額判決
111年度竹北小字第509號
原      告  陳薏茹  
被      告  沈里杰    住新竹縣○○鄉○○街000巷0號      上列
當事人間請求損害賠償事件，經原告提起刑事附帶民事訴訟
，由本院刑事庭裁定移送前來（111年度竹簡附民字第95號），
本院於民國111年11月15日一造言詞辯論終結，判決如下：
    主    文
被告應給付原告新臺幣壹拾萬元，及自民國一一○年十二月十一
日起至清償日止，按年息百分之五計算之利息。。
訴訟費用由被告負擔。
本判決得假執行。
    理由要領
一、原告主張被告於民國110年5月13日16時許無故提供其向國泰
    世華銀行申設帳戶給詐欺集團，致原告於110年6月2日19時2
    0分許，因遭詐欺集團詐騙而匯款新臺幣（下同）10萬元至
    被告上開帳戶而受有財產損害，爰依侵權行為法律關係請求
    被告賠償10萬元，惟為被告所否認，並辯稱：我也是被騙，
    實際沒有拿到錢等語。
二、原告主張上開事實，有被告上開帳戶開戶基本資料暨交易明
    細、匯款及通訊軟體對話紀錄截圖、報案資料在卷可稽（見
    本院卷第35至92頁），佐以被告無故提供帳戶行為，業經本
    院110年度金簡字第86號刑事簡易判決判處罪刑確定，有該
    案號判決1份為憑（見本院訴卷第13至19頁），而民事侵權
    責任只要有過失即可成立，且共同侵權行為人間不以有意思
    聯絡為必要，數人因故意或過失不法侵害他人之權利，苟各
    行為人之行為均為其所生損害之共同原因，即所謂行為關連
    共同，亦足成立共同侵權行為。基此，原告主張被告提供人
    頭帳戶行為造成其財產權受不法侵害，應負損害賠償責任，
    自屬有據。從而，原告依侵權行為法律關係，請求被告給付
    10萬元及自起訴狀繕本送達翌日起算之法定遲延利息，為有
    理由，應予准許
中　　華　　民　　國　　111 　年　　11　　月　　22　　日
                  竹北簡易庭  法　官  王凱平  
以上正本係照原本作成。
如對本判決上訴，非以其違背法令為理由不得為之，且須於判決
送達後20日內以上訴狀記載上訴理由向本院提出上訴狀。如委任
律師提起上訴者，應一併繳納上訴審裁判費。
中　　華　　民　　國　　111 　年　　11　　月　　22　　日
                              書記官  王恬如　　　　　　　　　　　　　
附錄：
一、民事訴訟法第436條之18第1項：
    （小額訴訟程序）判決書得僅記載主文，就當事人有爭執事
    項，於必要時得加記理由要領。
二、民事訴訟法第436條之24第2項：
    對於小額程序之第一審裁判上訴或抗告，非以其違背法令為
    理由，不得為之。
三、民事訴訟法第436條之25：
    上訴狀內應記載上訴理由，表明下列各款事項：
    ㈠原判決所違背之法令及其具體內容。
    ㈡依訴訟資料可認為原判決有違背法令之具體事實。